# NORDFORSK2

```{r nordforsk2_setup, include=FALSE, echo=FALSE}
if(!require("gt")){install.packages("gt");  library(gt)}
if(!require("forcats")){install.packages("forcats");  library(forcats)}
if(!require("haven")){install.packages("haven");  library(haven)}
if(!require("here")){install.packages("here");  library(here)}
if(!require("kableExtra")){install.packages("kableExtra");  library(kableExtra)}
if(!require("knitr")){install.packages("knitr");  library(knitr)}
if(!require("magick")){install.packages("magick");  library(magick)}
if(!require("openxlsx")){install.packages("openxlsx");  library(openxlsx)}
if(!require("readxl")){install.packages("readxl");  library(readxl)}
if(!require("sjlabelled")){install.packages("sjlabelled");  library(sjlabelled)}
if(!require("tidyverse")){install.packages("tidyverse");  library(tidyverse)}
if(!require("utf8")){install.packages("utf8");  library(utf8)}
if(!require("webshot")){install.packages("webshot");  library(webshot)}

knitr::opts_chunk$set(echo = FALSE, knitr.kable.NA = "", cache = FALSE, message = FALSE )
```

> Overall, how serious a threat do you perceive terrorism to be for [NORDFORSK2_OBJECT] [NORDFORSK_TENSE]?

*Translations*

Icelandic  
Þegar á heildina er litið, hversu alvarlega ógn telur þú hryðjuverk vera fyrir [NORDFORSK2_OBJECT] [NORDFORSK_TENSE]?

Norwegian  
Hvor stor trussel er terror for [NORDFORSK2_OBJECT] [NORDFORSK_TENSE].

Swedish  
I allmänhet, hur allvarligt hot uppfattar du att terrorism är för x? ">I allmänhet, hur allvarligt hot uppfattar du att terrorism är för [NORDFORSK2_OBJECT] [NORDFORSK_TENSE]?

## NORDFORSK2_OBJECT

```{r nordforsk2_object}
Source = c('you personally', '[country]', 'Europe')
Iceland <- count(di, terror_2a) 
Iceland <- Iceland %>% arrange(factor(terror_2a, levels = LETTERS[c(3, 1, 2)]), desc(terror_2a))
Norway <- count(dn, as_label(r15pad_terror2_ran1)) %>% filter(!is.na(`as_label(r15pad_terror2_ran1)`))
Sweden <- count(ds, q274_hot) %>% filter(n > 10)
Sweden <- Sweden %>% arrange(factor(q274_hot, levels = c('dig personligen', 'Sverige', 'Europa')), q274_hot)
object <- bind_cols(Source, Iceland, Norway, Sweden)

kable(object, booktabs = T, linesep = "", escape = F, caption = "Panel variable names and values",  col.names = linebreak(c("Pooled", "Iceland", 'n', "Norway", 'n', "Sweden", 'n'))) %>%
  footnote(general = "Variable names. Iceland = terror_2a, Norway =  r15pad_terror2_ran1, Sweden = q274_hot")
```

## NORDFORSK_TENSE

```{r nordforsk2_tense}
Source = c('today', 'in the future')
Iceland <- count(di, terror_2b)  
Norway <- count(dn, as_label(r15pad_terror2_ran2)) %>% filter(!is.na(`as_label(r15pad_terror2_ran2)`))
Sweden <- count(ds, q274_tempus) %>% filter(n > 10)
Sweden <- Sweden %>% arrange(factor(q274_tempus, levels = c('idag', 'i framtiden')), q274_tempus)
tense <- bind_cols(Source, Iceland, Norway, Sweden)

kable(tense, booktabs = T, linesep = "", escape = F, caption = "Panel variable names and values",  col.names = linebreak(c("Pooled", "Iceland", 'n', "Norway", 'n', "Sweden", 'n'))) %>%
  footnote(general = "Variable names. Iceland = terror_2b, Norway =  r15pad_terror2_ran2, Sweden = q274_tempus")
```

## NORDFORSK_DV

```{r nordforsk2_dv}
Source = c('Very serious', 'Serious', 'Somewhat serious', 'Not very serious', 'Not a threat', NA)
Iceland <- count(di, as_label(sp5))  
Norway <- count(dn, as_label(r15pad_terror2)) %>% filter(`as_label(r15pad_terror2)` != 'Ikke spurt')
Sweden <- count(ds, as_label(q274)) 
post <- bind_cols(Source, Iceland, Norway, Sweden)

kable(post, booktabs = T, linesep = "", escape = F, caption = "Panel variable names and values",  col.names = linebreak(c("Pooled", "Iceland", 'n', "Norway", 'n', "Sweden", 'n'))) %>%
  footnote(general = "Variable names. Iceland = sp5, Norway =  r15pad_terror2, Sweden = q274")
```
